臺灣高等法院刑事判決　　　　　　　　94年度上訴字第1285號
　　上　訴　人
　　即　被　告　甲○○
上列上訴人因違反毒品危害防制條例案件，不服台灣板橋地方法
院94年度訴字第165號，中華民國94年3月29日第一審判決（起訴
案號：台灣板橋地方法院檢察署93年毒偵字第5606號，併辦案號
：台灣板橋地方法院檢察署94年毒偵字第640號），提起上訴，
本院判決如下：
    主  文
上訴駁回。
    事  實
一、甲○○曾因施用毒品案件，經原審法院以87年度毒聲字第30
    89號裁定送觀察、勒戒，認無繼續施用傾向，於民國（下同
    ）87年11月30日經臺灣板橋地方法院檢察署檢察官以87年度
    偵字第24885號、87年度偵緝字第1159號為不起訴處分確定
    ，復於91年間因違反毒品危害條例案件，經原審法院判處有
    期徒刑5月確定，於93年7月28日執行完畢。
二、詎甲○○仍不知戒絕，復分別基於施用第1級毒品海洛因及
    第2級毒品安非他命之概括犯意，自93年8月初某日起，至94
    年1月18日上午某時止，在臺北縣板橋市○○路○段180號3樓
    住處，以將微量海洛因放置在針筒內加水注射手臂之方式，
    連續多次施用第1級毒品海洛因，復於前開時地，連續多次
    以吸食器施用第2級毒品安非他命。嗣先後 (一)於93年12月
    4 日上午11時40分許，在上址住處為警查獲，並當場扣得第
    1 級毒品海洛因殘渣袋1個及甲○○所有供施用海洛因所用
    之注射針筒1支。(二)於94年1月18日上午8時許，在上址為
    警查獲，並當場扣得其第2級毒品安非他命1包（淨重7.31
    公克）及甲○○所有供施用安非他命所用之安非他命吸食器
    1組。
三、案經臺北縣政府警察局樹林分局報告臺灣板橋地方法院檢察
    署檢察官偵查起訴及移送併案審理。
    理  由
一、前揭事實，業據被告甲○○於原審坦承不諱，被告於查獲時
    經警採取其尿液送請鑑定結果，亦呈嗎啡及安非他命陽性反
    應，有臺北縣政府警察局樹林分局毒品危害防制條例被移送
    者姓名暨代碼對照表各1紙、臺灣檢驗科技股份有限公司濫
    用藥物尿液檢驗報告2紙在卷為憑。此外，復有海洛因殘渣
    袋1 個、注射針筒1支及扣案安非他命1包（淨重7.31公克
    ）、安非他命吸食器1組扣案可稽，足認被告之自白與事實
    相符。本件事證明確，被告犯行堪以認定。
二、核被告所為，係犯毒品危害防制條例第10條第1項之施用第1
    級毒品海洛因罪及同條第2項之施用第2級毒品安非他命罪。
    被告施用前後非法持有第1級毒品海洛因及施用前非法持有
    第2級毒品安非他命之低度行為，均為施用之高度行為所吸
    收，不另論罪。被告先後多次施用第1級毒品海洛因及先後
    多次第2級毒品安非他命犯行，時間均各緊接，手段互亦相
    若，犯罪構成要件俱屬相同，顯係分別基於概括之犯意反覆
    為之，均應依連續犯規定論以一罪，並分別加重其刑。查被
    告有如事實欄一、所示之前科紀錄，有本院被告全國前案紀
    錄表1份、臺灣板橋地方法院檢察署87年度偵字第24885號、
    87 年度偵緝字第1159號不起訴處分書、刑案資料查註紀錄
    表各1件在卷可參，於5年以內再犯有期徒刑以上之各本罪，
    為累犯，應依法分別遞加重其刑。被告所犯上開連續施用第
    1級毒品海洛因及連續施用第2級毒品安非他命等罪，犯意各
    別、行為互殊，應予分論併罰。被告於93年8月初某日起，
    至94年1月18日上午某時止，連續施用第1、2級毒品之犯行
    ，除起訴書所載93年12月4日14時55分許為警採尿前26、96
    小時內某時分別施用第1級毒品海洛因、第2級毒品安非他命
    部分業經起訴外，其餘多次施用第1級、第2級毒品犯行，雖
    未據起訴，惟與起訴事實有連續犯關係，屬裁判上一罪，為
    起訴效力所及，本院自應併予審理。
三、原審同此認定，因依毒品危害防制條例第10條第1項、第2項
    、第18條第1項前段，刑法第11條前段、第56條、第47條、
    第38條第1項第2款、第51條第5款各規定，於審酌被告素行
    狀況，且曾有施用毒品紀錄，復為本件犯行，顯見其戒除毒
    癮之意志力薄弱，並考量施用毒品乃自戕行為，所生危害非
    鉅以及被告坦承犯行，犯後態度良好等一切情狀，分別量處
    有期徒刑10月及6月，併定其應執行刑為有期徒刑1年2月，
    暨以扣案安非他命1包（淨重7.31公克）屬第2級毒品，另海
    洛因殘渣袋1個，因海洛因殘渣部分屬於第1級毒品，且殘渣
    已與該包裝袋無法析離，併依毒品危害防制條例第18條第1
    項前段之規定宣告沒收銷燬。再扣案注射針筒1支、安非他
    命吸食器1組，被告自承為其所有，且係分別供其施用第1級
    毒品海洛因、第2級毒品安非他命所用之物，乃依刑法第38
    條第1項第2款之規定宣告沒收。核其認事用法，俱無違誤，
    量刑亦甚允洽。被告上訴意旨，未具上訴理由，空言指摘原
    判決不當，為無理由，應予駁回。
據上論斷，應依刑事訴訟法第368條，判決如主文。
本案經檢察官呂光華到庭執行職務。
中　　華　　民　　國　　94　　年　　7　　月　　20　　日
　　　　　　　　　刑事第二十庭 審判長法　官 陳貽男
　　　　　　　　　　　　　　　　　   法　官 李世貴
　　　　　　　 　 　　　　　　　　　 法　官 高明哲
以上正本證明與原本無異。
施用第1級毒品部分如不服本判決，應於收受送達後十日內向本
院提出上訴書狀，其未敘述上訴之理由者並得於提起上訴後十日
內向本院補提理由書（均須按他造當事人之人數附繕本）。
施用第2級毒品部分不得上訴。
                                    書記官  李垂福
中　　華　　民　　國　　94　　年　　7　　月　　21　　日
附錄：本案論罪科刑法條全文
毒品危害防制條例第10條
施用第1級毒品者，處6月以上5年以下有期徒刑。
施用第2級毒品者，處3年以下有期徒刑。
